臺灣桃園地方法院刑事判決　　　　　　　94年度交訴字第78號
公　訴　人　臺灣桃園地方法院檢察署檢察官
被　　　告　甲○○
　　　　　　　　　　樓之一
上列被告因業務過失致死案件，經檢察官提起公訴（九十四年度
偵字第八五八六號），被告於本院準備程序進行中，就被訴之事
實為有罪之陳述，經本院告知簡式審判程序意旨，並聽取公訴人
及被告之意見後，本院合議庭裁定依簡式審判程序審理，判決如
下：
    主  文
甲○○從事業務之人，因業務上之過失致人於死，處有期徒刑捌
月。
    事  實
一、甲○○受雇於勤力國際股份有限公司（下稱勤力公司）從事
    送報業務，平日以駕駛車輛載送報紙為附隨業務，為從事業
    務之人。於民國九十三年十一月十三日凌晨，甲○○駕駛車
    牌號碼ZZ─一０七一號自用小貨車，沿桃園縣平鎮市○○路
    ○段往六合高工方向行駛，於同日六時十五分許，行經復旦
    路四段一三二號前，本應注意該路段之行車時速不得超過五
    ０公里，且於行經無號誌之交叉路口時，應減速慢行，作隨
    時停車之準備，並應隨時注意車前狀況，採取必要之安全措
    施，而依當時天候晴、日間自然光線、路面為柏油、乾燥、
    無缺陷及障礙物，視距良好，並無不能注意之情事，竟疏未
    注意，非但未減速，反以高達六十五公里之時速行駛，致煞
    避不及而追撞同向行駛於其右前方，由沈鳳錢騎乘之車牌號
    碼SM七－一一五號機車，致沈鳳錢人車倒地，而受有頭部挫
    傷併顱骨骨折之傷害，經送醫救治，仍不治死亡。甲○○於
    肇事後停留於現場等候，且在有偵查權限之警察機關尚未發
    覺犯罪前，主動向據報前來處理之桃園縣政府警察局平鎮分
    局宋屋派出所警員陳子儀、盧俊男坦承肇事並接受裁判。
二、案經臺灣桃園地方法院檢察署檢察官據報相驗後自動檢舉偵
    查起訴。
    理  由
一、本案被告甲○○所犯之業務過失致死罪，為死刑、無期徒刑
    、最輕本刑三年以上有期徒刑或高等法院管轄第一審案件以
    外之罪，而被告於本院準備程序進行中，就被訴事實為有罪
    之陳述，經本院告知簡式審判程序意旨，並聽取公訴人及被
    告之意見後，本院合議庭依刑事訴訟法第二百七十三條之一
    第一項之規定，裁定依簡式審判程序審理，核先敘明。
二、訊據被告甲○○對於前開過失致死之犯罪事實，於警詢、檢
    察官偵查及本院審理時坦承不諱，並有道路交通事故現場圖
    、道路交通事故調查報告表、現場、車損照片二十張在卷足
    憑，堪認被告前開自白與事實相符。按行車速度，依速限標
    誌或標線之規定，無標誌或標線者，行車時速不得超過五０
    公里，行經無號誌之交岔路口時，應減速慢行，作隨時停車
    之準備；又汽車行駛時，駕駛人應注意車前狀況，並隨時採
    取必要之安全措施，道路交通安全規則第九十三條第一項第
    一款、第二款，九十四條第三項分別定有明文。被告駕車自
    應遵守前開規定，以避免危險之發生，且當時天候晴、日間
    自然光線、路面為柏油、乾燥、無缺陷及障礙物，視距良好
    等情，有道路交通事故調查報告表一份在卷足憑，被告並無
    不能注意之情事。而被告於警詢及本院審理時自承其以六十
    五公里時速行經前開路段等語（見九十三年度相字第一八五
    九號卷第一二頁、本院九十四年十月三日審理筆錄），被告
    疏未注意前開時速限制，超速行駛而撞擊同向行駛在前之被
    害人沈鳳錢所騎車輛，其應負過失之責甚明。又被害人沈鳳
    錢因前開事故受有頭部挫傷併顱骨骨折而死亡一節，業經臺
    灣桃園地方法院檢察署檢察官會同法醫師相驗屬實，並製有
    勘驗筆錄、驗斷書、相驗屍體證明書各一份及相驗照片八幀
    在卷足憑。綜上，本件被告之過失行為與被害人沈鳳錢死亡
    間，存有因果關係，至為灼然。
三、次按刑法上所謂業務，係指個人基於其社會地位繼續反覆所
    執行之事務，包括主要業務及其附隨之準備工作與輔助事務
    在內。此項附隨之事務，並非漫無限制，必須與其主要業務
    有直接、密切之關係者，始可包含在業務概念中，而認其屬
    業務之範圍（最高法院八十九年台上字第八０七五號判例意
    旨參照）。被告於車禍發生時，係受雇於勤力公司從事送報
    業務，平日係以駕駛貨車載報紙等情，業據被告供承在卷，
    則駕駛貨車與被告從事其送報業務有直接、密切之關係，應
    為其附隨業務。從而，被告因業務上之過失致人於死，事證
    明確，犯行堪予認定，應予依法論科。
四、核被告所為，係犯刑法第二百七十六條第二項之業務過失致
    死罪。又被告於肇事後停留於現場等候，且在有偵查權限之
    警察機關尚未發覺犯罪前，主動向據報前來處理之桃園縣政
    府警察局平鎮分局宋屋派出所警員陳子儀、盧俊男坦承肇事
    ，接受裁判一情，業據證人陳子儀、盧俊男於本院審理時證
    述明確，被告對於未發覺之罪自首而受裁判，應依刑法第六
    十二條前段之規定減輕其刑。爰審酌被告以駕車為附隨業務
    ，本應於駕駛時更為謹慎，竟猶超速行駛而追撞前方被害人
    沈鳳錢車輛而致沈鳳錢死亡，本案過失俱在被告，且所生危
    害匪淺，惟衡被告之並無前科，素行尚佳及其智識程度，犯
    罪後雖坦承犯行，但迄今未賠償被害人損失等一切情狀，量
    處如主文所示之刑，以資懲儆。
據上論斷，應依刑事訴訟法第二百七十三條之一第一項、第二百
九十九條第一項前段，刑法第二百七十六條第二項、第六十二條
前段款，罰金罰鍰提高標準條例第一條前段，判決如主文。
本案經檢察官謝雯璣到庭執行職務。
中　　華　　民　　國　　94　　年　　10　　月　　17　　日
                              臺灣桃園地方法院刑事第九庭
                                      法  官  何燕蓉
上正本證明與原本無異。
如不服本判決，應於判決送達後十日內向本院提出上訴狀。
　　　　　　　　　　　　　　　      　書記官  許弘樺
中　　華　　民　　國　　94　　年　　10　　月　　17　　日
附錄論罪科刑法條：
刑法第二百七十六條
因過失致人於死者，處二年以下有期徒刑、拘役或二千元以下罰
金。
從事業務之人，因業務上之過失犯前項之罪者，處五年以下有期
徒刑或拘役，得併科三千元以下罰金。
